【裁判字號】    98,訴,4507
【裁判日期】    990325
【裁判案由】    毒品危害防制條例
【裁判全文】
臺灣板橋地方法院刑事判決              98年度訴字第4507號
公  訴  人  臺灣板橋地方法院檢察署檢察官
被      告  甲○○
上列被告因違反毒品危害防制條例案件，經檢察官提起公訴（98
年度毒偵字第7221號），本院依簡式審判程序，判決如下：
    主  文
甲○○施用第一級毒品，累犯，處有期徒刑拾月。
    事  實
一、甲○○前於民國87年間因施用毒品案件，經本院以87年度毒
    聲字第357 號裁定送觀察、勒戒後，因認無繼續施用毒品傾
    向，經臺灣板橋地方法院檢察署檢察官於87年7 月10日以87
    年度偵字第11976 、12717 號為不起訴處分。又因施用毒品
    案件，經本院以87年度毒聲字第2453號裁定送觀察、勒戒後
    ，因認有繼續施用毒品傾向，又經本院以87年度毒聲字第29
    60號裁定令入戒治處所施以強制戒治一年，復經本院以88年
    度毒聲字第1692號裁定停止戒治所餘戒治付保護管束，而於
    88年3 月30日停止戒治出所，惟於保護管束期間有違反保護
    管束應遵守事項情節重大之情形，而經本院以88年度毒聲字
    第5544號裁定撤銷停止戒治，令入戒治所施以強制戒治，後
    於89年7 月27日強制戒治執行期滿，經臺灣板橋地方法院檢
    察署檢察官於89年8 月11日以89年度戒毒偵字第519 號為不
    起訴處分。甲○○又於91年間因施用毒品案件，經本院以91
    年度毒聲字第3857號裁定令入戒治處所施以強制戒治一年，
    自92年3 月20日起執行強制戒治，於93年1 月9 日因法律修
    正而出所，其施用毒品犯行並經本院以92年度訴字第398 號
    判決判處有期徒刑七月確定，自93年1 月9 日起執行，而於
    93年8 月8 日執行完畢。其復於95年間因施用毒品案件，經
    臺灣高等法院以96年度上訴字第211 號判決判處有期徒刑一
    年確定，嗣經臺灣高等法院以96年聲減字153 號裁定減為有
    期徒刑六月，於96年10月13日縮刑期滿執行完畢。其又於95
    年間因施用毒品案件，經臺灣桃園地方法院96年度訴字第66
    3 號判決判處有期徒刑十月確定，又經同院以96年度聲減字
    第9640號裁定減為有期徒刑五月，又於96年間因竊盜案件，
    經臺灣桃園地方法院以96年度桃簡字第1697號判決判處有期
    徒刑四月，減為有期徒刑二月確定，又於96年因施用毒品案
    件，經臺灣桃園地方法院以96年度審訴字565 號判處有期徒
    刑十月、十月，分別減為有期徒刑五月、五月，應執行有期
    徒刑八月，上開4 罪經臺灣桃園地方法院以97年度聲字第19
    15號裁定於應執行有期徒刑一年二月，98年3 月5 日縮刑期
    滿執行完畢，猶不知悔改，復基於施用第一級毒品海洛因、
    第二級毒品甲基安非他命之犯意，於98年7 月13日下午4 時
    30分許，在臺北縣樹林市○○街45號4 樓之1 住處，以將海
    洛因、甲基安非他命混合摻入香菸絲後吸食之方式，施用海
    洛因及甲基安非他命一次，嗣因其於98年7 月15日因另案所
    犯竊盜案件經法院判處拘役三十日而入監執行，經臺灣桃園
    女子監獄採集其尿液送驗結果呈嗎啡及甲基安非他命陽性反
    應，而查知上情。
二、案經臺灣桃園女子監獄移送臺灣桃園地方法院檢察署呈請臺
    灣高等法院檢察署檢察長核轉臺灣板橋地方法院檢察署檢察
    官偵查起訴。
    理  由
一、上開犯罪事實，業據被告甲○○於偵審時坦承不諱，而其於
    98年7 月15日在臺灣桃園女子監獄所採集之尿液經送請臺灣
    尖端先進生技醫藥股份有限公司檢驗結果，確呈嗎啡及甲基
    安非他命陽性反應，有臺灣尖端先進生技醫藥股份有限公司
    98年7 月29日濫用藥物檢驗報告1 紙在卷可稽，足徵被告前
    開自白應與事實相符，堪可採信，從而，本件事證明確，被
    告犯行堪以認定。
二、核被告甲○○所為，係犯毒品危害防制條例第10條第1 項之
    施用第一級毒品罪及同條例第10條第2 項之施用第二級毒品
    罪。其於施用海洛因、甲基安非他命前之持有海洛因、持有
    甲基安非他命犯行，各為高度之施用行為所吸收，均不另論
    罪。又被告同時施用第一級毒品海洛因及第二級毒品甲基安
    非他命，係以一行為觸犯上開二罪名，屬想像競合犯，應依
    刑法第55條規定，從一重之施用第一級毒品罪處斷。查被告
    有前述之前科紀錄，此有臺灣高等法院被告前案紀錄表一件
    在卷足憑，其於前案執行完畢後，五年以內故意再犯本件有
    期徒刑以上之罪，為累犯，應依法加重其刑。爰審酌被告之
    素行狀況、犯罪動機、手段、目的，暨其施用海洛因、甲基
    安非他命所生危害實以自戕健康為主，於他人尚無明顯重大
    危害，及其犯罪後態度等一切情狀，量處如主文所示之刑。
據上論斷，應依刑事訴訟法第273 條之1 第1 項、第299 條第1
項前段，毒品危害防制條例第10條第1 項、第2 項，刑法第11條
前段、第47條第1 項，判決如主文。
本案經檢察官黃筵銘到庭執行職務。
中    華    民    國    99    年    3     月    25    日
                      刑事第七庭  法  官  戴嘉清
以上正本證明與原本無異。
如不服本判決應於收受送達後10日內向本院提出上訴書狀，並應
敘述具體理由；其未敘述上訴理由者，應於上訴期間屆滿後20日
內向本院補提理由書（均須按他造當事人之人數附繕本）「切勿
逕送上級法院」。
                                  書記官  謝嘉玲
中    華    民    國    99    年    3     月    25    日
附錄本案論罪科刑法條全文：
毒品危害防制條例第10條
施用第一級毒品者，處六月以上五年以下有期徒刑。
施用第二級毒品者，處三年以下有期徒刑。

司法院資訊處製作；財團法人民間司法改革基金會備份。
